【裁判字號】    97,易,578
【裁判日期】    971121
【裁判案由】    菸酒管理法等
【裁判全文】
臺灣基隆地方法院宣示判決筆錄           97年度易字第578號
公  訴  人  臺灣基隆地方法院檢察署檢察官
被      告  丙○○
選任辯護人  游開雄律師
被      告  丁○○
選任辯護人  劉大新律師
被      告  甲○○
上列被告因菸酒管理法等案件，於中華民國97年11月21日下午5
時整許，在本院第五法庭宣示判決，出席職員如下：
          法  官  林淑鳳
          書記官  王靜敏
          通  譯  韓慧中
法官起立朗讀判決主文、犯罪事實要旨、處罰條文、附記事項，
及告以上訴限制、期間並提出上訴狀之法院，且諭知記載其內容
：
一、主  文：
    丙○○、丁○○共同輸入私菸，各處有期徒刑伍月，如易科
    罰金，均以新臺幣壹仟元折算壹日。
    甲○○共同輸入私菸，處有期徒刑肆月，如易科罰金，以新
    臺幣壹仟元折算壹日。
二、犯罪事實要旨：
    詳如附件起訴書犯罪事實欄所載。
三、處罰條文：
    刑法第28條、第55條、商標法第82條、菸酒管理法第46條第
    4項。
四、附記事項：
    被告應共同以書面向被害人即國內經銷商安德魯國際有限公
    司道歉。
五、協商判決除有刑事訴訟法第454條之4第1項第1款於本訊問程
    序終結前，被告撤銷協商合意或檢察官撤回協商聲請者；第
    2款被告協商之意思非出於自由意志者；第4款被告所犯之罪
    非第455條之2第1項所定得以協商判決者；第6款被告有其他
    較重之裁判上一罪之犯罪事實者；第7 款法院認應諭知免刑
    或免訴、不受理者情形之一，及違反同條第2 項「法院應於
    協商合意範圍內為判決；法院為協商判決所科之刑，以宣告
    緩刑或2年以下有期徒刑、拘役或罰金為限」之規定者外，
    不得上訴。
六、如不服本件判決， 得自收受判決送達之日起10日內，向本
    院提出上訴書狀，上訴於第二審法院。
中    華    民    國    97    年    11    月    21    日
                  刑事第三庭法    官  林淑鳳
以上正本證明與原本無異。
本判決除有刑事訴訟法第455條之4第1項第1款、第2款、第4款、
第6款、第7款所定情形之一，或違反同條第2項規定者外，不得
上訴。
如有前揭除外情形，對於本件判決如有不服，應於收受本判決後
10日內向本院提出上訴書狀，其未敘述上訴理由者，並得於提起
上訴後10日內向本院補提理由書狀（均須按他造當事人之人數附
繕本）「切勿逕送上級法院」。
中    華    民    國    97    年    11    月    24    日
                            書 記 官  王靜敏
附錄論罪法條：
商標法第82條
明知為前條商品而販賣、意圖販賣而陳列、輸出或輸入者，處
1 年以下有期徒刑、拘役或科或併科新臺幣 5 萬元以下罰金。
菸酒管理法第46條
產製私菸、私酒者，處新臺幣10萬元以上100萬元以下罰鍰。但
查獲物查獲時現值超過新臺幣100萬元者，處查獲物查獲時現值
一倍以上五倍以下罰鍰。
產製私菸、私酒未逾一定數量且供自用者，不罰。
前項所稱之一定數量，由中央主管機關公告之。
輸入私菸、私酒者，處 2 年以下有期徒刑、拘役或科或併科新臺
幣20萬元以上200萬元以下罰金。
附件：
臺灣基隆地方法院檢察署檢察官起訴書
                                       97年度偵字第315號
    被      告  乙○○  男  56歲（民國○○年○月○○日生）
                        護照號碼：E0000000A
                        （喪失國籍前之國民身份證統一編號
                        ：Ｚ000000000號）
                        居留地址：臺北市士林區○○○路91
                        巷9號3樓
                        （現另案在臺灣臺北看守所羈押中）
    選任辯護人  楊國宏律師
    被      告  丙○○  男  40歲（民國○○年○月○○日生）
                        國民身份證統一編號：Ｚ000000000號
                        住臺北市○○區○○街10號11樓
    選任辯護人  游開雄律師
    被      告  丁○○  男  25歲（民國○○年○月○○日生）
                        國民身份證統一編號：Ｚ000000000號
                        住基隆市○○區○○路229號5樓
                甲○○  男  45歲（民國○○年○月○日生）
                        國民身份證統一編號：Ｚ000000000號
                        住高雄市三民區○○○路402巷3弄4
                        之3號
上列被告因違反菸酒管理法等案件，業經偵查終結，認應提起公
訴，茲將犯罪事實及證據並所犯法條分敘如下：
            犯罪事實
一、乙○○（英文姓名：GOH SOO CHYE）於民國94年9月開始擔
    任海地共和國駐華大使館（下稱海地大使館）經濟顧問期間
    ，與從事魚翅、鮑魚等水產品業務之甲○○熟識，丙○○則
    係燕群家貿易有限公司（址設：臺北市○○區○○街38號1
    樓，下稱燕群家公司）之實際負責人，以從事水產品批發為
    業，並透過甲○○之介紹而認識乙○○，且協助乙○○處理
    進口鮑魚在臺銷售事務；緣丙○○經乙○○告知若以海地大
    使館名義進口貨物，可享有免審、免驗及免稅之特殊待遇，
    丙○○、甲○○、乙○○3人隨即開始研商，由丙○○負責
    找尋進口貨物，乙○○負責安排以大使館名義進口之時程及
    貨物品名，甲○○則居中聯繫乙○○；渠等謀議既定，適丙○○之友人李睿麒因前經其一自稱「麥克」之菲律賓友人表
    示有香菸欲進口來臺，且經丙○○告知上開以大使館進口貨
    物之特殊管道後，隨即與「麥克」連繫，並應丙○○所請將
    預計進口之「OKI」（中譯：福氣）牌香菸樣品交予丙○○
    ，丙○○取得後，即於96年1月間某日與甲○○、乙○○在
    位於臺北市天母地區某咖啡廳見面，丙○○即將上開香菸樣
    品交予乙○○，並由乙○○負責安排進口該廠牌香菸之時程
    及手續。丙○○、乙○○、李睿麒、甲○○及「麥克」之人
    均明知未經許可，不得擅自輸入香菸，復明知「OKI」及圖
    業經英石國際（新加坡）私人有限公司向我國經濟部中央標
    準局（現改制為經濟部智慧財產局）申請註冊而取得商標專
    用權（註冊/審定號：00000000），指定使用在香菸之商品
    ，現仍在專用或延展期間（期限至106年11月30日），未經
    商標專用權人同意或授權，不得於同一或類似商品使用相同
    或近似之商標，竟基於犯意聯絡，經於乙○○告知可以進口
    該種香菸後，丙○○即於96年2月前往菲律賓與李睿麒會面
    商討香菸裝櫃及以海地大使館名義進口事宜後，丙○○即先
    行返臺，李睿麒則在菲律賓負責監看，並依丙○○所囑以在
    貨櫃內設置夾板隔間（共6個），每一夾板上均貼上「
    EMBRASSY OF THE REPUBLIC OF HAITI REPUBLIC OF CHINA
    （R.O.C）」之標籤，再將其上載有未經上開商標專用權人
    授權或同意而使用上開商標之仿冒香菸分別裝入隔間內之方
    式裝櫃完成（貨櫃號碼：OOLU0000000）後，即委託「鼎運
    物流股份有限公司」（下稱鼎運公司）在菲律賓合作之FAR
    EAST MULTI-TRANS AGENCY公司，以乙○○指示之「參展傢
    俱」名義運送來臺，而FAR EAST公司即委由不知情之台灣東
    方海外股份有限公司負責海上運送事宜，並於96年2月13日
    將該貨櫃運抵高雄港而將總計415箱（每箱50條，每條10包
    ）之上開仿冒香菸之私菸輸入我國，並即轉運至指定之中華
    貨櫃集散站存放，預待李睿麒順利取得該批香菸後，即交由
    「麥克」聯絡在臺接應之不詳姓名之人銷售牟利，且若事成
    ，丙○○可獲取新臺幣（下同）150萬元，甲○○、乙○○
    各可獲得20萬元至30萬元不等，李睿麒除經丙○○應允免除
    積欠之10萬元債務外，並由「麥克」給付不詳之酬勞；嗣因
    財政部高雄關稅局關員發現上開貨櫃口以夾板封死，經掃瞄
    結果疑似與申報貨物不符，認有可疑，遂由高雄關稅局派員
    會同內政部警政署保案警察第三總隊第二大隊人員押運至財
    政部基隆關稅局所轄之西16私貨倉庫，並於96年2月16日會
    同相關單位開櫃清點，而扣得該批香菸（現存放在上開私貨
    倉庫內），並取樣送交鑑定結果，認係仿冒之香菸，再循線
    通知丙○○等人前來說明，始悉上情。
二、案經內政部警政署保安警察大隊第三總隊第二大隊報告臺灣
    臺南地方法院檢察署呈請臺灣高等法院檢察署核轉本署偵辦
    。
            證據並所犯法條
一、證據清單：
┌──┬────────┬──────────────┐
│編號│    證據方法    │         待證事實           │
├──┼────────┼──────────────┤
│ (一) │被告丙○○、李睿│被告丙○○與甲○○因與被告吳│
│    │麒及甲○○警、偵│思材熟識，而知悉前揭得以海地│
│    │訊時供述，以及被│大使館名義進口貨物，可免稅、│
│    │告丙○○、甲○○│免審、免驗之管道後，即與被告│
│    │為證人之結證。  │乙○○互為謀議，並由被告李新│
│    │                │庸、李睿麒2人負責處理輸入上 │
│    │                │開香菸情事，其等均可藉此獲取│
│    │                │前揭利益之事實。            │
├──┼────────┼──────────────┤
│ (二) │被告乙○○警、偵│被告乙○○自承於上開香菸輸入│
│    │訊之供述。      │時，係擔任海地大使館參事一職│
│    │                │，其與被告丙○○、甲○○有在│
│    │                │上開咖啡廳見面，並收受被告李│
│    │                │新庸所交付之1包福氣牌香菸， │
│    │                │且被告丙○○有向其表示欲給付│
│    │                │30萬元代價之事實。          │
├──┼────────┼──────────────┤
│ (三) │證人即鼎運公司承│本案貨櫃運送來臺及證人陳李碧│
│    │辦人楊嘉賢、鴻發│霞受海地大使館委託欲報關進口│
│    │通運有限公司負責│之過程。                    │
│    │人陳李碧霞警詢之│                            │
│    │證述。          │                            │
├──┼────────┼──────────────┤
│ (四) │1.FAR EAST公司及│全部犯罪事實。              │
│    │  台灣東方海外股│                            │
│    │  份有限公司分別│                            │
│    │  簽發之載貨證券│                            │
│    │  、提貨單影本各│                            │
│    │  1份。         │                            │
│    │2.鼎運公司出具之│                            │
│    │  切結書、承諾書│                            │
│    │  及載有貨主聯絡│                            │
│    │  資料、發票更改│                            │
│    │  抬頭之貨櫃貨主│                            │
│    │  聯絡資料表影本│                            │
│    │  各1份。       │                            │
│    │3.到貨通知單及商│                            │
│    │  業發票影本各1 │                            │
│    │  份。          │                            │
│    │4.進口艙單及TI轉│                            │
│    │  運申請書影本各│                            │
│    │  1份。         │                            │
│    │5.基隆關稅局扣押│                            │
│    │  貨物、運輸工具│                            │
│    │  收據及搜索筆錄│                            │
│    │  影本1份及現場 │                            │
│    │  蒐證照片。    │                            │
│    │6.經濟部智慧財產│                            │
│    │  局商標資料檢索│                            │
│    │  服務表1份及安 │                            │
│    │  德魯國際有限公│                            │
│    │  司96年4月10日 │                            │
│    │  、97年6月2日函│                            │
│    │  文各1份。     │                            │
│    │7.00000000號電話│                            │
│    │  之申請使用者基│                            │
│    │  本資料表1份。 │                            │
└──┴────────┴──────────────┘
二、核被告4人所為，均係犯菸酒管理法第46條第4項之輸入私菸
    及商標法第82條之意圖販賣而輸入仿冒商標商品等罪嫌。其
    等與自稱「麥克」之人就上開犯行間，有犯意聯絡及行為分
    擔，請依共同正犯論處。其等一輸入行為同時觸犯上開二罪
    嫌，為想像競合犯，請從一重之輸入私菸罪嫌處斷。
三、依刑事訴訟法第251條第1項提起公訴。
    此  致
臺灣基隆地方法院
中    華    民    國    97    年    8     月    5     日
                              檢察官  戊  ○  ○
本件正本證明與原本無異
中    華    民    國    97    年    8     月    19    日
                              書記官  鄭  雅  文
所犯法條
菸酒管理法第46條第4項
商標法第82條
菸酒管理法第46條
產製私菸、私酒者，處新臺幣10萬元以上100萬元以下罰鍰。但
查獲物查獲時現值超過新臺幣100萬元者，處查獲物查獲時現值
一倍以上五倍以下罰鍰。
產製私菸、私酒未逾一定數量且供自用者，不罰。
前項所稱之一定數量，由中央主管機關公告之。
輸入私菸、私酒者，處2年以下有期徒刑、拘役或科或併科新臺
幣 20 萬元以上 200 萬元以下罰金。
商標法第82條
明知為前條商品而販賣、意圖販賣而陳列、輸出或輸入者，處一
年以下有期徒刑、拘役或科或併科新臺幣 5 萬元以下罰金。


司法院資訊處製作；財團法人民間司法改革基金會備份。
